# 求助：关于审计期间

提问人：雪落星空 时间：2019-07-02 16:45:55
可以接受委托对被审计单位 2019 年 1 月-5 月的财务报表执行审计并把比较数据定为 2018 年 12 月 31 日和 2018 年度吗？

回答人：chenyiwei
可以，但此时因为比较数据的确定基础不符合《企业会计准则第 32 号——中期财务报告》的规定，所以此时该报表属于基于特殊编制基础编制的财务报表，审计报告应按照《中国注册会计师审计准则第 1601 号——对按照特殊目的编制基础编制的财务报表审计的特殊考虑》及其应用指南规定出具；并注意限定该报表及其审计报告的编制目的、用途和分发范围。